【裁判字號】    89,交聲,581
【裁判日期】    891229
【裁判案由】    交管條例聲異
【裁判全文】
臺灣板橋地方法院交通事件裁定                    八十九年度交聲字第五八一號
    原處分機關  交通部公路局臺北區監理所
    異議人即
    受處分人    甲○○
右列受處分人因違反道路交通管理處罰條例案件，對於交通部公路局臺北區監理所八
十九年十一月六日所為之裁決（裁決案號：板監三字第裁四一─ＡＲ0000000
號、第四一─一五八五─０五六─０六號、第四一─000000000號、第四一
─000000000號），聲明異議，本院裁定如左：
    主  文
異議駁回。
    理  由
一、聲明異議意旨詳如聲明異議狀所載（如附件）。
二、按汽車駕駛人，爭道行駛不依規定駛入來車道者，或任意跨越兩條車道行駛者，
    或機器腳踏車，不在規定車道行駛者，各處二百元以上六百元以下罰鍰，道路交
    通管理處罰條例第四十五條第三款、第十二款及第十三款分別定有明文；又對於
    違反道路交通管理處罰條例之行為，逕行舉發者，應按已查明之資料填註車牌號
    碼、車輛種類、車主姓名或名稱及地址，並於通知單上方空白處加註逕行舉發之
    文字後，由舉發機關送達被通知人；處理違反道路交通管理事件，有關文書送達
    之程序，準用刑事訴訟法送達之規定，道路交通管理處罰條例第四十條第一項、
    違反道路交通管理事件統一裁罰標準及處理細則第十一條第一項第二款、第五條
    分別定有明文。
三、查本件異議人即受處分人甲○○所有之車號ＧＷＴ─一二六號重型機車，分別於
    民國八十八年五月十一日上午八時三十四分許，行經臺北市○○○路與西昌街口
    時，不依規定駛入來車道，及於八十八年六月四日上午八時十一分許，在臺北市
    ○○○路與民生西路口，任意跨越雙黃線行駛，及於八十八年六月十一日上午七
    時五十八分許，在臺北市○○○路與民生西路口，行駛禁行車道（第一快車道）
    ，及於八十八年十月二十一日上午十時十三分許，在臺北市○○○路口與承德路
    口，機車行禁行車道等事實，有各該違規行駛照片共四幀在卷可證，異議人所有
    上開車輛於上揭時地超速行駛之違規事實應屬明確。異議人雖具狀辯稱：伊未接
    獲本件違規舉發通知單，因伊戶籍地之房屋（即臺北縣板橋市○○街八十五巷十
    八號之一）太小，已搬至臺北縣新莊市○○路二一二巷四弄十號十一樓，欲賣出
    戶籍地之房屋，但考慮到地價增值稅的問題而耽擱遷戶口，以致未能收到罰單云
    云，惟查本件違規舉發通知單及採證照片，確經舉發單位以掛號郵寄至異議人之
    車籍所在地址即戶籍地址臺北縣板橋市○○街八十五巷十八號之一，因招領逾期
    退回，復分別於八十八年十月一日、八十九年一月六日、八十九年三月十五日刊
    登於臺北市政府公報冬字第一期、春字第四期、春字第五十期依法公示送達，自
    公示送達生效後逾十五日，異議人仍未到案繳結之事實，有上開車號查詢重型機
    車車籍、違規舉發通知單招領逾期退回郵件信封影本四紙、臺北市政府公報冬字
    第一期、春字第四期及春字第五十期等影本各一紙在卷可資佐證屬實，按舉發單
    位通知送達異議人登記之車籍地址既然無誤，則核諸舉發單位上開送達程序，於
    法即無不合，是本件違規舉發通知單要屬已合法送達於異議人，異議人逾期未領
    ，係可歸咎於己，自難藉以諉諸處分機關之裁罰不當，故其上開所辯，顯不足採
    。從而，原處分機關據以援引上開規定，各裁處罰鍰新台幣一千八百元，並就其
    中八十八年十月二十一日之該次交通違規事件，記違規點數一點，並無不當。本
    件異議為無理由，應予駁回。
四、據上論斷，應依道路交通案件處理辦法第十九條，裁定如主文。
中      華      民      國    八十九    年     十二     月    二十九    日
                                      臺灣板橋地方法院交通法庭
                                          法  官  葉  靜  芳
右正本證明與原本無異。
如不服本裁定，應於裁定送達後五日內向本院提出抗告狀。
                                          書記官  黃  大  千
中      華      民      國     九十     年       一     月      二      日


司法院資訊處製作；財團法人民間司法改革基金會備份。
